臺灣彰化地方法院刑事判決
111年度交易字第198號
公  訴  人  臺灣彰化地方檢察署檢察官
被      告  林世弘


上列被告因公共危險案件，經檢察官提公訴（111年度偵字第231
9號），被告於準備程序進行中就被訴事實為有罪之陳述，本院
逕改以簡式審判程序，判決如下：
    主  文
 林世弘犯不能安全駕駛動力交通工具罪，累犯，處有期徒刑拾
 月。
    犯罪事實
一、林世弘於民國111年1月26日16時許，在彰化縣秀水鄉大興國
    小附近友人處，飲用保力達藥酒及啤酒，至同日17時許飲畢
    後，竟不顧大眾行車之公共安全，仍駕駛車牌號碼000-0000
    號普通重型機車自前揭處所離開上路行駛。嗣於同日17時9
    分許，行經彰化縣秀水鄉彰水路2段與彰水路2段675巷交岔
    路口為警攔查時，發現其臉部泛紅、身上有酒味，經施以吐
    氣酒精濃度檢測，於同日17時21分許，測得其吐氣所含酒精
    濃度為每公升1.22毫克。
二、案經彰化縣警察局鹿港分局報告臺灣彰化地方檢察署檢察官
    偵查起訴。
    理    由
一、被告所犯之本案犯罪，係死刑、無期徒刑、最輕本刑為3 年
    以上有期徒刑以外之罪，其於準備程序就上開被訴事實為有
    罪之陳述，經本院告知簡式審判程序之旨，並聽取其與公訴
    人之意見後，認無不得或不宜改依簡式審判程序進行之情事
    ，爰依刑事訴訟法第273 條之1 第1 項規定，逕行簡式審判
    程序，先予敘明。
二、證據名稱：
　㈠彰化縣警察局當事人酒精測定紀錄表、彰化縣警察局舉發違
    反道路交通管理事件通知單影本、公路監理電子閘門系統查
    詢、車輛詳細資料報表。
  ㈡被告林世弘之自白。
三、論罪科刑：
  ㈠按行為後法律有變更者，適用行為時之法律，但行為後之法
    律有利於行為人者，適用最有利於行為人之法律，刑法第2
    條第1項定有明文。刑法第185條之3第1項於111年1月28日修
    正公布，並於同年月30日生效，修正前規定「駕駛動力交通
    工具而有下列情形之一者，處2年以下有期徒刑，得併科20
    萬元以下罰金：一、吐氣所含酒精濃度達每公升零點二五毫
    克或血液中酒精濃度達百分之零點零五以上。二、有前款以
    外之其他情事足認服用酒類或其他相類之物，致不能安全駕
    駛。三、服用毒品、麻醉藥品或其他相類之物，致不能安全
    駕駛。」，修正後規定「駕駛動力交通工具而有下列情形之
    一者，處3年以下有期徒刑，得併科30萬元以下罰金：一、
    吐氣所含酒精濃度達每公升零點二五毫克或血液中酒精濃度
    達百分之零點零五以上。二、有前款以外之其他情事足認服
    用酒類或其他相類之物，致不能安全駕駛。三、服用毒品、
    麻醉藥品或其他相類之物，致不能安全駕駛。」，經比較新
    舊法結果，修正後之規定並未較有利於被告，自應適用修正
    前刑法第185條之3第1項規定論處。是核被告所為，係犯修
    正前刑法第185條之3第1項第1款之不能安全駕駛動力交通工
    具罪。
　㈡被告前因不能安全駕駛致交通危險案件，經本院以108年度交
    易字第420號判決判處有期徒刑7月確定；又因不能安全駕駛
    致交通危案件，經本院以108年度交易字第568號判決判處有
    期徒刑9月確定，上開案件經本院以108年度聲字第1653號裁
    定合併定應執行刑有期徒刑1年2月，於109年11月13日假釋
    付保護管束期滿未經撤銷，以已執行論等情，有臺灣高等法
    院被告前案紀錄表在卷可稽，被告於有期徒刑執行完畢後5
    年內故意再犯本件有期徒刑以上之罪，為累犯，本院依大法
    官第775號解釋意旨，考量被告於刑罰執行完畢後，5年內即
    再犯本案，顯見對於刑罰之反應力薄弱，有加重其刑之必要
    ，且依本案之犯罪情節，加重被告所犯修正前刑法第185 條
    之3 之最低法定本刑，並無造成刑罰過重，罪刑不相當之情
    況，爰依刑法第47條第1 項規定，加重其刑。
　㈢爰以行為人之責任為基礎，審酌被告除如上所述之前科紀錄
    外，前於104年間、105年間、106年間亦各有1次不能安全駕
    駛致交通危險案件之前科紀錄，此有臺灣高等法院被告前案
    紀錄表可憑，被告明知酒精成分對人之意識、控制能力具有
    不良影響，飲用將導致對周遭事務之辨識及反應能力降低，
    對往來之公眾及駕駛人自身皆具有高度之危險性，竟漠視自
    己及其他用路人之安全，屢屢再犯，其守法觀念薄弱，並無
    持續力，同時考量其於本案之酒測值達每公升1.22毫克，危
    險性甚高，與其犯後之態度，及其自述國中畢業，沒有其他
    專門技術或證照；離婚、有1名就讀國中三年級的子女，該
    名子女與其前妻同住，被告則與被告之母親同住，目前以打
    零工賺取收入，每月收入新臺幣2萬多元，工作收入大部分
    都是給被告之母親，被告自己則留一些使用；被告家中經濟
    前是由被告之父親務農所得之收入支應，惟其父親於110年1
    2月1日過世，此後家中經濟則全由被告負擔，除了生活開銷
    之外，每月尚須清償被告父親生前購買農機所辦之貸款，被
    告尚有1名姐姐居住在彰化，但因已出嫁不常回家等生活狀
    況，並衡以其犯罪之動機、所生危害等一切情狀，認檢察官
    對被告具體求刑有期徒刑11月尚嫌過重，爰量處如主文所示
    之刑示懲。
據上論斷，應依刑事訴訟法第273條之1第1項、第299條第1項前
段、第310條之2、第454條第1項，判決如主文。
本案經檢察官王銘仁提起公訴，檢察官林士富到庭執行職務。
中　　華　　民　　國　　111 　年　　4 　　月　　20　　日
                  刑事第五庭    法      官  李淑惠
以上正本證明與原本無異。
如不服本判決應於收受判決後20日內向本院提出上訴書狀，並應
敘述具體理由。其未敘述上訴理由者，應於上訴期間屆滿後20日
內向本院補提理由書( 均須按他造當事人之人數附繕本) 「切勿
逕送上級法院」。
中　　華　　民　　國　　111 　年　　4 　　月　　20　　日
                                書  記  官  黃國源
附錄本案論罪科刑法條：
修正前中華民國刑法第185條之3
駕駛動力交通工具而有下列情形之一者，處二年以下有期徒刑，
得併科二十萬元以下罰金：
一、吐氣所含酒精濃度達每公升零點二五毫克或血液中酒精濃度
    達百分之零點零五以上。
二、有前款以外之其他情事足認服用酒類或其他相類之物，致不
    能安全駕駛。
三、服用毒品、麻醉藥品或其他相類之物，致不能安全駕駛。
因而致人於死者，處三年以上十年以下有期徒刑；致重傷者，處一年以上七年以下有期徒刑。　　　　　　　　　　　　
曾犯本條或陸海空軍刑法第五十四條之罪，經有罪判決確定或經
緩起訴處犯不能安全駕駛動力交通工具罪，處有期徒刑貳月，如
易科罰金，以新臺幣壹仟元折算壹日。